【裁判字號】    89,易,2797
【裁判日期】    900917
【裁判案由】    竊盜
【裁判全文】
臺灣桃園地方法院刑事判決                        八十九年度易字第二七九七號
    公  訴  人  臺灣桃園地方法院檢察署檢察官
    被      告  丁○○
右列被告因竊盜案件，經檢察官聲請簡易判決處刑（八十九年度偵字第七三八六號）
，本院依通常程序審判，判決如左：
    主  文
丁○○連續竊盜，累犯，處有期徒刑玖月。
    事  實
一、丁○○曾於民國八十六年間因違反麻醉藥品管理條例案件，經本院判處有期徒刑
    七月，於八十七年一月二十日縮刑期滿執行完畢，猶不知悔改，復意圖為自己不
    法之所有，並基於概括之犯意，先於八十九年三月十七日上午六時許，在桃園縣
    中壢市○○路一五一號前，竊取甲○○所有之車牌號碼ＬＳ─三０００號廂型自
    用小客貨車一部，得手後供己使用；又於八十九年四月二十五日上午十一時許（
    公訴人誤認為八十九年四月二十四日），在桃園縣平鎮市○○街十一號前，竊取
    丙○○所有之車牌號碼ＫＵ─七六七八號自用小貨車之車牌二面，得手後，即將
前揭竊得之贓車所懸掛之ＬＳ─三０００號車牌卸下，改懸掛上開竊得之ＫＵ─
    七六七八號車牌。嗣於同年五月十五日晚間十時許，丁○○駕駛前開改懸掛ＫＵ
    ─七六七八號車牌之贓車，搭載戊○○（俟到案後，另行審結）行經桃園縣平鎮
    市○○街一七九號尚未完工之建築工地前時，將所駕駛之上開贓車停放在該工地
    內，藉口下車小解，並囑戊○○在車上等候，隨即基於前述概括犯意，打開亦停
    放在該工地內之乙○○所有之車牌號碼Ｖ九─六一四九號自用小貨車後車廂之帆
    布一角後，將身體探入車內著手竊取車內之財物，惟甫翻找財物尚未得手之際，
    因其打開該車之帆布車廂一角時，即已觸動該車之防盜器，旋為住於附近收到防
    盜器訊息之乙○○前往查看而發覺，致未得逞，丁○○卻趁乙○○不備之際，迅
    即趁隙逃逸，乙○○隨即報警處理，並為警查獲在前開贓車上之戊○○。
二、案經桃園縣警察局平鎮分局報請臺灣桃園地方法院檢察署檢察官偵查後聲請以簡
    易判決處刑，本院依通常程序審判。
    理  由
一、訊據被告丁○○固坦承有駕駛前開改懸車牌之廂型自用小客貨車，於前揭時間停
    在上開建築工地內，惟矢口否認有右揭竊盜犯行，辯稱：前開懸掛ＫＵ─七六七
    八號自用小客貨車係伊向友人「小朱」借的，因「小朱」之前借用伊之車輛肇事
    未修復，由伊出錢修理，故「小朱」積欠伊修車款，所以向「小朱」借用前開車
    輛以抵債，借用一次抵償新臺幣二千元，該車是案發當天上午「小朱」在我家附
    近交給我的，該車非伊所竊取，且於案發當天，係將車停在該處後，下車在乙○○之自用小貨車旁施打海洛因並扶著該車上廁所，亦非要竊取財物，因伊通緝中
    ，始逃跑云云。經查：前揭ＬＳ─三０００號廂型自用小客貨車係甲○○所有
    ，並於八十九年三月十七日上午六時許，在桃園縣中壢市○○路一五一號前發現
    失竊等情，業據被害人甲○○於警訊（見偵查卷第十六頁背面）及本院審理中（
    見本院九十年一月十一日審判筆錄）指述綦詳，並有該車之車輛竊盜、車牌失竊
    資料個別查詢報表─查詢車輛認可資料及甲○○出具之贓物認領保管單各一紙附
    卷可稽。前開ＫＵ─七六七八號車牌兩面則係丙○○所有，而於八十九年四月
    二十五日上午十一時許，在桃園縣平鎮市○○街十一號前失竊乙節，亦據被害人
    丙○○於警訊（見偵查卷第十九頁背面）及本院審理中（見本院九十年一月十一
    日審判筆錄）陳述明確，復有該車牌之車輛竊盜、車牌失竊資料個別查詢報表─
    查詢車牌認可資料及丙○○出具之贓物認領保管單各一紙在卷可憑。又被告確
    實有將身體探入乙○○所有之前開自用小貨車內著手竊取財物之際，因觸動該車
    之防盜器，致為被害人乙○○發覺始未得逞等情，亦經被害人乙○○於本院審理
    中指述：「（如何發現失竊？）因我之前被偷過六、七次，所以裝了防盜器，當
    時防盜器響了，我即找了鄰居下來一起過去，停車地點就在我家旁邊，過去時就
    看見我的車子帆布被掀起一角，丁○○身體伸入車子裡面翻東西，他看見我們就
    將身體伸出來，我即問他為什麼翻我的東西，他即回答說他好奇；（你的防盜器
    要如何才會響？）只要將帆布掀開來即會響（見本院八十九年十二月十八日訊問
    筆錄）」等語詳實，被告猶飾詞否認有著手竊盜，辯稱僅在車邊施打海洛因及小
    解云云，要屬畏罪飾卸之詞，自不足採。參以被告辯稱友人「小朱」之前曾向
    其借用車輛肇事且未修復，由被告先行墊款修復，因「小朱」積欠修車款之故，
    遂向「小朱」借用前開改懸車牌之自用小客貨車以抵債乙節觀之，衡情被告與「
    小朱」之前果真曾有借用車輛之情誼，且「小朱」尚積欠被告先行支付之修車款
    ，「小朱」再以出借車輛抵債，則被告與被告所稱「小朱」之人顯非泛泛之交，
    自無無從聯繫之可能，惟被告竟然不但不知道「小朱」之真實姓名、住址及電話
    （見本院九十年二月十九日訊問筆錄），且始終無法找出「小朱」其人或提出關
    於「小朱」之任何資料以供本院查證，已見被告辯稱前開贓車係向「小朱」借用
    云云，實難憑信；再佐以戊○○於案發前與被告丁○○已認識一、二年之久，且
    住在被告丁○○家中一陣子等情（見偵查卷第七頁正面、第八頁正面），足見戊○○與被告二人情深意篤、關係菲淺，若果真有如被告所稱之前揭借車緣由及經
    過，戊○○應無毫不知情之理，然戊○○竟稱：「（被告何時開始開？）約半個
    月前，陸續開，他說他朋友有新車，不急著還他（見偵查卷第三十一頁正面）」
    等語，顯與被告所述上情大相逕庭，益見被告辯稱係向他人借用，非竊盜云云，
    殊屬無據，實乃為掩飾竊盜犯行而憑空杜撰之詞。綜上，被告右揭竊盜之事證明
    確，其犯行堪以認定。
二、核被告丁○○第一、二次竊盜部分，均係犯刑法第三百二十條第一項之竊盜罪，
    被告第三次竊盜未遂部分，係犯刑法第三百二十條第三項、第一項之竊盜未遂罪
  ；其先後三次竊盜犯行，時間緊接，手段雷同，所犯係基本犯罪構成要件相同之
    罪，顯係基於概括犯意反覆為之，應依刑法第五十六條連續犯之規定，論以竊盜
    既遂一罪，並加重其刑。被告有如事實欄所述之科刑及執行紀錄，有臺灣高等法
    院檢察署刑案紀錄簡覆表在卷可按，其於五年之內，再犯本件有期徒刑以上之罪
    ，為累犯，應依刑法第四十七條之規定加重其刑，並與前揭連續犯加重部分遞加
    重之。爰審酌被告之素行、犯罪所生之損害及犯後態度等一切情狀，量處如主文
    所示之刑。
三、本件檢察官聲請以簡易判決處刑，本院改依通常程序審判，併予敘明。
據上論斷，應依刑事訴訟法第二百九十九條第一項前段、第四百五十二條，刑法第五
十六條、第三百二十條第一項、第四十七條，罰金罰鍰提高標準條例第一條前段，判
決如主文。
本案經檢察官陳志全到庭執行職務。
中      華      民      國    九十      年      九      月     十七     日
                                      臺灣桃園地方法院刑事第六庭
                                          法  官  曾  家  貽
右正本證明與原本無異
如不服本判決應於送達後十日內向本院提出上訴狀
                          書記官  王  元  宏
中      華      民      國    九十      年      九      月    二十一    日
附錄本案論罪科刑法條全文
刑法第三百二十條第一項：
意圖為自己或第三人不法之所有，而竊取他人之動產者為竊盜罪，處五年以下有期徒
刑、拘役或五百元（現已提高十倍為五千元）以下罰金。


司法院資訊處製作；財團法人民間司法改革基金會備份。
